臺灣桃園地方法院小額民事判決
110年度壢保險小字第668號
原      告  華南產物保險股份有限公司

法定代理人  陳文智  
訴訟代理人  張嘉琪  
被      告  吳振忠  
訴訟代理人  張宏州  
上列當事人間請求損害賠償事件，本院於民國111年4月21日言詞
辯論終結，判決如下：
    主    文
被告應給付原告新臺幣14,777元，及自民國110年10月9日起至清
償日止，按週年利率百分之五計算之利息。
訴訟費用新臺幣1,000元由被告負擔。
本判決得假執行。
    理由要領
一、本件除下列理由要領外，依民事訴訟法第436條之18第1項規
    定，僅記載主文，其餘省略。
二、按因故意或過失，不法侵害他人之權利者，負損害賠償責任
    ；汽車、機車或其他非依軌道行駛之動力車輛，在使用中加
    損害於他人者，駕駛人應賠償因此所生之損害，民法第184
    條第1項前段、第191條之2前段定有明文。汽車行駛時，駕
    駛人應注意車前狀況及兩車並行之間隔，並隨時採取必要之
    安全措施。汽車除行駛於單行道或指定行駛於左側車道外，
    在未劃分向線或分向限制線之道路，應靠右行駛。汽車交會
    時，應依下列規定：三、在峻狹坡路交會時，下坡車應停車
    讓上坡車先行駛過。但上坡車尚在坡下而下坡車已駛至坡道
    中途者，上坡車應讓下坡車駛過後，再行上坡，道路交通規
    則第94條第3項前段、第95條第1項前段、第100條第3款亦有
    規定。又損害之發生或擴大，被害人與有過失者，法院得減
    輕賠償金額，或免除之，民法第217條第1項定有明文。且此
    項規定之目的，在謀求加害人與被害人間之公平，故在裁判
    上法院得以職權減輕或免除之（最高法院85年台上字第1756
    號判例意旨參照）。另道路交通安全規則雖係依據道路交通
    管理處罰條例第92條第1 項規定，由交通部會同內政部訂定
    ，主要適用於一般道路，汽車行駛於私人所有之停車場時，
    雖非該法所規定之道路，惟汽車行駛時所應具備之注意義務
    ，駕駛人自應注意及之，並無二異。
三、就本件事故發生之過程，經本院當庭勘驗證物袋內光碟中停
    車場出口監視器檔案，勘驗結果為：畫面左上方時間顯示為
    2020/06/22，15：30：39至45秒：畫面上方有一台白色自用
    小客車（即原告保車，下稱系爭車輛）向前行駛欲進入停車
    場，在出入口閘門打開系爭車輛尚未進入坡道時，畫面下方
    出現一台黑色自用小客車（下稱被告車輛）自坡道下方靠左
    向上行駛，被告車輛快駛至出入口地上劃設之白線時停止行
    駛，系爭車輛則繼續向前行駛，並駛入下坡道，兩車發生碰
    撞。
四、依上開勘驗結果、事故現場照片（本院卷第17至18頁），可
    見兩造發生事故之停車場車道（下稱系爭車道）寬度足夠容
    納兩輛車交會，而被告車輛行駛於未劃設分向線之系爭車道
    時，本應依上開規定靠右行駛，且依當時情形並無不能注意
    之情事，卻疏未注意及此，占用系爭車輛行駛之車道，因而
    肇生本件事故，自有過失甚明。又系爭車輛為下坡車，本應
    禮讓上坡之被告車輛先行，系爭車輛卻未注意已駛近停車場
    出入口處並已煞停之被告車輛，猶自繼續向前行駛，致生本
    件事故，系爭車輛亦屬有過失。本院審酌本件事故發生之情
    節，被告車輛雖未依規定靠右行駛而占用系爭車輛應行之車
    道，然被告車輛為上坡車，且其至停車場出入口處已煞停，
    系爭車輛卻未注意並禮讓上坡之被告車輛，仍繼續向前行駛
    ，衡情系爭車輛應負較重之過失責任，故應由被告負擔三成
    過失責任，系爭車輛負擔七成過失責任為適當。被告固辯稱
    其未靠左，且系爭車道為單向通行等語，然被告所辯與卷內
    跡證不符。被告復未舉證以實其說，其所辯自無足採。
五、負損害賠償責任者，除法律另有規定或契約另有訂定外，應
    回復他方損害發生前之原狀；因回復原狀而應給付金錢者，
    自損害發生時起，加給利息；第1項情形，債權人得請求支
    付回復原狀所必要之費用，以代回復原狀，民法第213條定
    有明文。又物被毀損時，被害人除得依民法第196條請求賠
    償外，並不排除民法第213條至第215條之適用。依民法第19
    6條請求賠償物被毀損所減少之價額，得以修復費用為估定
    之標準，但以必要者為限（例如︰修理材料以新品換舊品，
    應予折舊），最高法院77年度第9次民事庭會議決議（一）
    可資參照。又被保險人因保險人應負保險責任之損失發生，
    而對於第三人有損失賠償請求權者，保險人得於給付賠償金
    額後，代位行使被保險人對於第三人之請求權；但其所請求
    之數額，以不逾賠償金額為限，保險法第53條第1項亦有明
    文。是系爭車輛之修理以新零件更換被毀損之舊零件，則以
    修理費作為損害賠償之依據時，自應將零件折舊部分予以扣
    除。依行政院所頒固定資產耐用年數表及固定資產折舊率之
    規定，非運輸業用客車之耐用年數為5年，依定率遞減法每
    年折舊1000分之369，其最後1年之折舊額，加歷年折舊累計
    額，其總和不得超過該資產成本原額之10分之9，另依營利
    事業所得稅查核準則第95條第6項規定「固定資產提列折舊
    採用平均法、定率遞減法或年數合計法者，以一年為計算單
    位；其使用期間未滿一年者，按實際使用之月數相當於全年
    之比例計算之；不滿一月者，以月計」。系爭車輛自出廠日
    民國105年4月，迄本件車禍發生時即109年6月22日，已使用
    4年3月，則零件新臺幣（下同）146,108元扣除折舊後之修
    復費用估定為21,026元（計算式詳如附表），加計工資28,2
    32元，合計為49,258元。復依前述過失責任比例之認定，被
    告應負三成之過失，據此計算則原告得請求之金額即為14,7
    77元(計算式：49,258×0.3=14,777，四捨五入至整數)。是
    原告請求被告給付系爭車輛維修費14,777元，及自110年10
    月9日起至清償日止，按週年利率百分之五計算之利息，洵
    屬有據，應予准許。
中　　華　　民　　國　　111 　年　　5 　　月　　26　　日
                  中壢簡易庭      法  官  江碧珊
以上為正本係照原本作成。
如不服本判決，須以違背法令為理由，於判決送達後二十日內向
本庭（桃園市○○區○○路0 段000 號）提出上訴狀。（須按他造當
事人之人數附繕本）。如委任律師提起上訴者，應一併繳納上訴
審裁判費。　　　　　　　　　
中　　華　　民　　國　　111 　年　　5 　　月　　26　　日
                                  書記官  張育誠
　　　　　　　　　　　　　　　　　
附表
-----
折舊時間           金額
第1年折舊值        146,108×0.369=53,914
第1年折舊後價值    146,108-53,914=92,194
第2年折舊值        92,194×0.369=34,020
第2年折舊後價值    92,194-34,020=58,174
第3年折舊值        58,174×0.369=21,466
第3年折舊後價值    58,174-21,466=36,708
第4年折舊值        36,708×0.369=13,545
第4年折舊後價值    36,708-13,545=23,163
第5年折舊值        23,163×0.369×(3/12)=2,137
第5年折舊後價值    23,163-2,137=21,026